【裁判字號】    88,易,3430
【裁判日期】    890309
【裁判案由】    詐欺
【裁判全文】
臺灣臺中地方法院刑事判決                        八十八年度易字第三四三號
    公  訴  人  臺灣臺中地方法院檢察署檢察官
    被      告  乙○○
右列被告因詐欺案件，經檢察官提起公訴（八十八年度調偵字第六十五號），本院判
決如左：
    主  文
乙○○意圖為自己不法之所有，以詐術使人將本人之物交付，處拘役貳拾日，緩刑貳
年。
    事  實
一、乙○○因積欠地下錢莊債務，為償還債務，竟意圖為自己不法之所有，於民國八
    十七年十二月三日，到台中縣霧峰鄉○○路一○九三號大同公司霧峰服務站，向
    該站負責人甲○○佯稱以分期付款買賣之方式購買價值新台幣（下同）一萬二千
    八百四十元之電冰箱一台，其付款方式為分十二期給付，每期支付一千零七十元
    ，乙○○並當場給付第一期價金，使甲○○不查，陷於錯誤交付電冰箱一台，詎
    乙○○取得電冰箱後旋即將電冰箱交由地下錢莊人員變賣換現，其後則拒不支付
    其分期款，且逃逸無蹤，甲○○始知受騙。
二、案經甲○○告訴由台灣台中地方法院檢察署檢察官偵查起訴。
    理  由
一、訊據被告乙○○矢口否認有詐欺犯行，辯稱其雖因積欠地下錢莊債務才向被害人
    購買電冰箱及將冰箱交付予地下錢莊變賣抵債，惟伊本來在三旺公司工作，係因
    被公司裁員無收入始未繼續支付分期款，並非故意詐欺被害人等語。惟查，右開
    事實，業據告訴人指訴綦詳，並有本票影本、訂購大同產品款保證書影本各一份
    在卷可稽，被告既自承係因欠債始向被害人購買冰箱變賣還債，且並未依限繳納
    分期款，其有詐欺之故意甚為明顯，所辯顯係卸責之詞，不足採信，本件事證明
    確，被告犯行至堪認定。
二、核被告所為，係犯刑法第三百三十九條第一項之詐欺罪。爰審酌被告犯罪之動機
    、手段、所得財物價值不高、犯罪後坦承大部分犯行，已與被害人成立和解，態
    度良好，已有悔意等一切情狀，量處如主文所示之刑。末查被告前未曾受有期徒
    刑以上刑之宣告，有本院刑事被告前科紀錄表在卷可按，被告坦承大部分犯行，
    深具悔意，其經此教訓，當知警惕而無再犯之虞，本院綜核各情，所宣告之刑，
    認以暫不執行為適當，併予宣告緩刑二年，以啟自新。
據上論斷，應依刑事訴訟法第二百九十九條第一項前段、刑法第三百三十九條第一項
、第七十四條第一款，罰金罰鍰提高標準條例第一條前段，判決如主文。
中    華    民    國    八十九    年      三      月        九         日
                                        法  官陳賢慧
右正本證明與原本無異。
如不服本判決，應於送達後十日內向本院提出上訴狀 (須附繕本) ，上訴於台灣高等
法院台中分院。
                                        書記官
中    華    民    國    八十九    年     三         月     十           日
附錄論罪科刑法條：
刑法第三百三十九條第一項：意圖為自己或第三人不法之所有，以詐術使人將本人或
第三人之物交付者，處五年以下有期徒刑、拘役或科或併科一千元以下罰金。


司法院資訊處製作；財團法人民間司法改革基金會備份。
